臺灣臺北地方法院刑事判決　　　　　　 96年度易緝字第121號
公　訴　人　臺灣臺北地方法院檢察署檢察官
被　　　告　乙○○
　　　　　　　　　　（現於臺灣花蓮監獄執行中）
上列被告因竊盜案件，經檢察官聲請簡易判決處刑（94年度偵字
第2261號），本院認為不宜以簡易判決處刑，改依通常程序審理
，嗣於本院審理中，被告就被訴事實為有罪之陳述，經本院合議
庭認為適當後，裁定由受命法官獨任進行簡式審判程序，判決如
下：
    主      文
乙○○攜帶兇器竊盜，累犯，處有期徒刑壹年貳月，減為有期徒
刑柒月。
    事      實
一、乙○○前因竊盜案件，經本院以90年度易字第2017號判處有
    期徒刑8月，嗣經臺灣高等法院以90年度上易字第2017號撤
    銷原判決，改判處有期徒刑7月，並於民國90年9月10日確定
    ，而於91年11月30日執行完畢。詎仍不知悔改，意圖為自己
    不法之所有，於93年2月7日凌晨，在臺北市中山區○○○路
    ○段高架橋下停車場，使用客觀上足以對於人之生命、身體
    構成危害之螺絲起子及扳手，竊取甲○○停放在該處之車號
    DZ-1771號自用小客車，得手後將車內之DEFI廠牌賽車三環
    表1組、賽車座椅2個及賽車座椅腳架滑槽2組等物拆卸後，
    交予游智淵（業經檢察官為不起訴處分）出售。嗣甲○○與
    友人莊景傑上網瀏覽，察覺游智淵所販售之物品係甲○○遭
    竊之物後，即報警處理，因而循線查知上情。
二、案經臺北市政府警察局內湖分局報請臺灣士林地方法院檢察
    署檢察官呈請臺灣高等法院檢察署檢察長令轉臺灣臺北地方
    法院檢察署檢察官偵查後聲請簡易判決處刑，本院認為不宜
    ，改依通常程序審理；嗣於本院準備程序進行中，乙○○就
    被訴事實為有罪之陳述，本院改依簡式審判程序審理。
    理      由
一、訊據被告乙○○對於上開事實坦承不諱（見本院96年8月16
    日審判筆錄），且據告訴人甲○○指訴綦詳，並經證人游智
    淵、莊景傑證述明確（見臺灣士林地方法院檢察署93年度偵
    字第2537號卷第13頁、第17至21頁、第88至89頁），並有雅
    虎奇摩網頁拍賣資料及照片、贓物認領保管收據在卷可稽（
    見同偵卷第67頁、第70至75頁），足徵被告前開出於任意性
    之自白與事實相符。本件事證明確，被告犯行堪予認定，應
    依法論科。
二、按刑法第321條第1項第3款之攜帶兇器竊盜罪，係以行為人
    攜帶兇器竊盜為其加重條件，此所謂兇器，其種類並無限制
    ，凡客觀上足對人之生命、身體、安全構成威脅，具有危險
    性之兇器均屬之，且祇須行竊時攜帶此種具有危險性之兇器
    為已足，並不以攜帶之初有行兇之意圖為必要；亦即行為人
    攜帶兇器有行兇之可能，客觀上具有危險性，即為已足，至
    其主觀上有無持以行兇或反抗之意思，尚非所問（最高法院
    79年臺上字第5253號判例、同院74年度第3次刑事庭會議決
    議參照）。本件被告行竊時所使用之螺絲起子及扳手雖未扣
    案，惟一般均係金屬材質製成，且其質地堅硬銳利，客觀上
    足以對於他人之生命、身體構成威脅而具有危險性，自屬刑
    法所謂兇器甚明。是核被告所為，係犯刑法第321條第1項第
    3款之攜帶兇器加重竊盜罪。檢察官聲請簡易判決處刑意旨
    雖認被告係犯普通竊盜罪，惟業經到庭實施公訴之公訴人更
    正起訴事實及法條為攜帶兇器加重竊盜罪，經本院當庭告知
    被告變更後之罪名及所犯法條後，被告為認罪之表示，基於
    檢察一體原則，本院尚毋庸變更起訴法條而得予以審理。查
    被告前因竊盜案件，經本院以90年度易字第2017號判處有期
    徒刑8月，嗣經臺灣高等法院以90年度上易字第2017號撤銷
    原判決，改判處有期徒刑7月，並於90年9月10日確定，而於
    91年11月30日執行完畢，有臺灣高等法院被告前案紀錄表在
    卷可稽。而被告行為後，94年2月2日修正公布之中華民國刑
    法，已於95年7月1日施行，關於刑法變更後之新舊法律適用
    問題，均應依修正後刑法第2條第1項：「行為後法律有變更
    者，適用行為時之法律。但行為後之法律有利於行為人者，
    適用最有利於行為人之法律」之規定，依「從舊從輕」原則
    決定；惟所謂法律變更，應指法律適用之實質變更，即刑法
    規範狀態之變更，對行為人方有所謂「有利」及「不利」之
    情形，故若不涉及犯罪構成要件之刑罰加重或減輕事由，自
    應逕適用裁判時之現行法律，而無依刑法第2條第1項為新舊
    法比較適用之必要。關於累犯，修正前刑法第47條規定為：
    「受有期徒刑之執行完畢，或受無期徒刑或有期徒刑一部之
    執行而赦免後，5年以內再犯最有期徒刑以上之罪者，為累
    犯，加重本刑至2分之1」，修正後刑法第47條第1、2項之規
    定則為：「受徒刑之執行完畢，或一部之執行而赦免後，5
    年以內故意再犯有期徒刑以上之罪者，為累犯，加重本刑至
    2分之1」、「第98條第2項關於因強制工作而免其刑之執行
    者，於受強制工作處分之執行完畢或一部之執行而免除後，
    5年以內故意再犯有期徒刑以上之罪者，以累犯論」。本件
    被告係於前案執行完畢後5年內故意再犯本件有期徒刑以上
    之罪，不論依舊法第47條或新法第47條第1項規定，均構成
    累犯，刑罰規範狀態並無變更，自不生新舊法比較之問題，
    應逕依現行有效之法律即修正後刑法第47條第1項之規定，
    論以累犯，並加重其刑。爰審酌被告前有竊盜、搶奪前科，
    有臺灣高等法院被告前案紀錄表在卷可考，素行非佳，復為
    本件竊盜犯行，並斟酌其犯罪動機、目的、手段暨犯後坦承
    犯行之態度等一切情狀，量處有期徒刑1年2月。再查本件被
    告犯罪之時間係於96年4月24日之前，且無中華民國96年罪
    犯減刑條例所定不得減刑之情形，爰依同條例第2條第1項第
    3款規定，就上開所犯之罪，減其刑期2分之1為有期徒刑7月
    。末查被告犯罪所用之螺絲起子及扳手，均未扣案，且無證
    據證明現仍存在，為免將來執行之困難，爰不宣告沒收，併
    予敘明。
據上論斷，應依刑事訴訟法第452條、第273條之1第1項前段，第
299條第1項前段，刑法第321條第1項第3款、第47條第1項，中華
民國96年罪犯減刑條例第2條第1項第3款、第7條，判決如主文。
本案經檢察官林達到庭執行職務。
中　　華　　民　　國　　96　　年　　8 　　月　　30　　日
　　　　　　　　　刑事第十一庭  法　官　林庚棟
以上正本證明與原本無異。
如不服本判決，應於判決送達後10日內，向本院提出上訴狀。
　　　　　　　　　　　　　　　　書記官　殷玉芬
中　　華　　民　　國　　96　　年　　9 　　月　　3 　　日
附錄本案論罪科刑法條全文
中華民國刑法第321條：
犯竊盜罪而有左列情形之一者，處6月以上、5年以下有期徒刑：
一、於夜間侵入住宅或有人居住之建築物、船艦或隱匿其內而犯
    之者。
二、毀越門扇、牆垣或其他安全設備而犯之者。
三、攜帶兇器而犯之者。
四、結夥3人以上而犯之者。
五、乘火災、水災或其他災害之際而犯之者。
六、在車站或埠頭而犯之者。
前項之未遂犯罰之。
